臺灣臺中地方法院民事判決　96年度小上字第104號
上　訴　人　甲○○
　　　　　　　　　　　　樓-3
被上訴人　　乙○○
當事人間請求清償債務事件，上訴人對於中華民國96年9月10日
本院臺中簡易庭96年度中小字第3390號第一審小額民事判決不服
，提起上訴，本院合議庭判決如下：
    主    文
上訴駁回。
第二審訴訟費用新台幣壹仟伍佰元由上訴人負擔。
    理    由
一、按對於小額程序之第一審裁判之上訴，非以其違背法令為理
    由，不得為之；上訴狀內應記載上訴理由，表明下列各款事
    項：一原判決所違背之法令及其具體內容。二依訴訟資料可
    認為原判決有違背法令之具體事實，民事訴訟法第436條之
    24第2項、第436條之25分別定有明文；而所謂判決違背法令
    係指判決不適用法規或適用不當者而言。復按小額訴訟程序
    之第二審判決，依上訴意旨足認為上訴無理由者，得不經言
    詞辯論為之，民事訴訟法第436條之29第2款亦定有明文，合
    先敘明。
二、被上訴人於原審主張：上訴人於民國95年12月22日14時29分
    許，在臺中市○○區○○路2段171號「新綠洲茶行」內，因
    不滿被上訴人與訴外人即上訴人同事連思雯洽談保險商品時
    ，對該商品多所質疑，竟基於傷害之犯意，徒手毆打被上訴
    人之臉部5、6下，原告因而受有左臉頰部擦傷、左顳部紅腫
    等傷害。被上訴人因上訴人上述傷害行為，身心受創，精神
    上痛苦萬分，爰依民法第184條、第195條第1項之規定，請
    求醫療費用2,960元暨精神上損害賠償，共10萬元等語。上
    訴人則以：當時被上訴人對伊挑釁，激怒伊，伊始怒而出手
    毆打被上訴人。詎被上訴人竟一反常態，全任由伊毆打，不
    但為未閃避、防衛、甚未還手，實不合理，顯然係有預謀之
    行為，而圖謀高額之賠償金。再觀之被上訴人僅受有左臉頰
    部擦傷、左顳部紅腫之傷害，對於日常生活並無妨害，亦未
    減少工作損失，況本事件亦係被上訴人刻意以言語激怒伊，
    伊事後雖知被設計，卻也深知動手打人就是不對，對此行為
    深感懊悔，於事發之後更主動寫信給被上訴人表明負責之誠
    意，惟被上訴人竟獅子大開口，實令伊無法接受，伊認為被
    上訴人是以被打為業，意圖使上訴人犯罪，是串通好等情資
    為抗辯。
三、原審綜合全辯論意旨及調查證據之結果認為：(一)上訴人於前
    揭時地毆打被上訴人之事實明確，被上訴人請求被上訴人給
    付醫藥費2,340元及精神上慰撫金25,000元，共計27,340元
    為有理由，其餘請求為無理由；(二)上訴人雖抗辯係基於被上
    訴人挑釁才出手毆打被上訴人，被上訴人對損害之發生亦有
    過失云云，然並未舉證證明，故不足採信，從而判決被上訴
    人依民法第184條第1項前段、第195條第1項前段，請求上訴
    人給付27,340元部分，為有理由，並判決駁回上訴人其餘之
    訴。
四、本件上訴人係對於小額訴訟之第一審判決提起上訴，查其上
    訴理由略謂：上訴人於原審主張因被上訴人之言語挑釁、激
    怒，上訴人才出手毆打被上訴人，被上訴人就損害之發生應
    有過失，並聲請傳喚在場證人連思雯到庭作證，原審漏未傳
    訊證人，判決顯有違反民事訴訟法第286條之規定，並聲明
    ：(一)原判決廢棄；(二)被上訴人原審之訴駁回。
五、經查：本件上訴人於原審雖抗辯被上訴人以言語挑釁激怒上
    訴人，上訴人始毆打被上訴人，被上訴人對系爭損害之發生
    與有過失等情，本院審酌縱使被上訴人與上訴人發生糾紛，
    有挑釁之言語，並不足以推認前揭言語與上訴人侵權行為之
    故意間，有何因果關係，亦即尚難據此推認被上訴人對上訴
    人之侵權行為與有過失，原審據此未傳喚證人連思雯到庭作
    證，其關於證據調查裁量權之行使，並無違背經驗法則或法
    律規定，故本件上訴在法律上顯無理由，爰依首揭法條之規
    定，不經言詞辯論逕以判決駁回其上訴。又本件為小額訴訟
    程序之第二審裁判，應於訴訟費用之裁判時，確定其費用額
    如主文第2項所示，併予敘明。
六、據上論結，本件上訴為顯無理由，依民事訴訟法第436條之
    29第2款、第436條之32第2項、第449條第1項、第78條、第
    436條之32第1項、第436條之19，判決如主文。
中　　華　　民　　國　　96　　年　　12　　月　　31　　日
                  民事第一庭  審判長法  官  蔡王金全
                                    法  官  陳文爵
                                    法  官  陳毓秀
正本係照原本作成。
本判決不得上訴。
中　　華　　民　　國　　96　　年　　12　　月　　31　　日
                                    書記官  楊賀傑
